【裁判字號】    90,易,700
【裁判日期】    901019
【裁判案由】    竊盜
【裁判全文】
臺灣嘉義地方法院刑事判決                            九十年度易字第七號
    公  訴  人  臺灣嘉義地方法院檢察署檢察官
    被      告  庚○○
右列被告因竊盜案件，經檢察官提起公訴 (九十年度偵字第四四五七號)及函請併案
審理（九十年度偵字第六一二八號），本院判決如左：
    主  文
庚○○共同以犯竊盜罪為常業，累犯，處有期徒刑參年，並應於刑之執行前令入勞動
場所強制工作參年。
    事  實
一、庚○○計有下列竊盜罪之前科紀錄，顯以犯竊盜罪為常業：
  (1)於民國（下同）七十三年間，因竊盜罪，經本院判處罰金五仟元，如易服勞役以
    三十元折算壹日確定，於七十四年三月二十七日執行完畢。
  (2)七十四年間，因竊盜罪，經本院判處有期徒刑三月確定，於七十四年十二月十四
    日執行完畢。
  (3)七十五年間，因竊盜罪，經本院判處有期徒刑六月確定，並於七十五年九月九日
    執行完畢。
  (4)七十六年間，因竊盜罪，經本院判處有期徒刑一年，確定，並於七十七年四月十
    一日執行完畢。
  (5)八十年間，因竊盜罪，經本院判處有期徒刑二年四月確定，並諭知應於刑之執行
    前令入勞動場所強制工作，於八十三年十一月一日免其刑之執行及強制工作免繼
    續執行。
  (6)又因竊盜罪，經本院於八十九年七月十五日，以八十九年度易字第五七六號判決
    判處有期徒刑八月確定，於九十年二月十四日執行完畢。
二、庚○○猶不知悔悟，於九十年二月十四日執行完畢後，即共同意圖為自己不法之
    所有，並以竊盜為業，自九十年五月十一日起至九十年九月二十四日止，先後於
    如附表所示之犯罪時間、地點，單獨一人或夥同由綽號「金龜」之成年男子（姓
    名、年籍不詳）擔任把風工作（詳附表編號第十六），庚○○則以徒手或持虎頭
    剪之方式，在戶外或翻牆入內竊得如附表所示之物，共計行竊達十八次（詳見附
    表編號第一至編號第十八），嗣於同年七月七日凌晨三時許，在如附表編號十六
    所示地點著手打開丙○○置於該處車號ＬＵＸ三二二號重型機車置物箱，並將置
    物箱中之東西放在地上時，適丙○○，適丙○○小叔陳文祥撞見並大喊「阿俊，
    在作什麼」，庚○○大驚，乃逃離現場而未得逞，陳文祥轉告丙○○報警處理，
    嗣於同日上午七時三十分許，在嘉義市○○○路六八九巷七號庚○○住處為警查
    獲，並起出非其所有之虎頭剪、腳踏釘、電鑽、磨石機、斜口鉗、尖起子等詳如
    附表所示之物。
三、案經嘉義市警察局第一分局報告臺灣嘉義地方法院檢察署檢察官偵查起訴及嘉義
    縣警察局水上分局報告臺灣嘉義地方法院檢察署檢察官函請併案審理。
    理  由
一、右開犯罪事實，業經被告庚○○於警訊及本院審理中皆坦承不諱，核與被害人丙○○、己○○○、乙○○、甲○○、丁○、戊○○指訴情節及證人陳文祥、林保
    珍、張振利證訴情節相符，並有扣押物品目錄表、贓物認領保管單、照片在卷可
    查。本件事證明確，被告犯行洵堪認定。
二、核被告於短短四月間（自九十年五月十一日起至九十年九月二十四日止）即行竊
    達十八次，被告自承賴犯罪所得以維生，且無其他正當之職業，其所為係犯刑法
    第三百二十二條之常業竊盜罪。公訴意旨未斟酌於此，尚有未洽，惟其基本事實
    同一，本院自應予審理，並變更其起訴法條。被告如附表編號一至編號十三、編
    號十七、編號十八所示之竊盜犯行雖未據公訴人提起公訴，惟與前開起訴經判決
    為常業竊盜罪之事實，係屬集合犯之包括一罪，依審判不可分之法理，本院自得
    併予審理裁判，併予敘明。其與綽號「金龜」之人有行為分擔及犯意聯絡，應依
    共同正犯論處（如附表標號第十六所示）。被告以犯竊盜罪為常業，當然有連續
    性，其行竊多次，並不發生連續犯問題。又渠曾因竊盜案件，經本院於八十九年
    七月十五日，以八十九年度易字第五七六號判決判處有期徒刑八月確定，於九十
    年二月十四日執行完畢，此有臺灣嘉義地方法院檢察署刑案資料查註紀錄表、臺
    灣高等法院被告全國前案紀錄表各一紙附卷可查，被告於五年內再犯有期徒刑以
    上之本罪，為累犯，應依刑法第四十七條之規定加重其刑。爰審酌被告身強體壯
    ，卻好逸惡勞，已有事實欄一所載多次竊盜前科紀錄，仍不知悔改，一再犯竊盜
    罪，不思努力工作，所為行竊方式又係公開擅自行竊，法紀觀念淡薄、影響社會
    治安及危害被害人安全匪淺，本院斟酌被告竊盜所得財物價值不高、其智識程度
    甚低、且犯罪後坦承犯行、態度良好等一切情狀，量處如主文所示之刑。另審酌
    被告年輕力壯，四肢健全，未能善加利用，心存僥倖之心，不思自食其力，分別
    於七十三年間，因竊盜罪，經本院判處罰金五仟元，如易服勞役以三十元折算壹
    日確定；七十四年間，因竊盜罪，經本院判處有期徒刑三月確定；七十五年間，
    因竊盜罪，經本院判處有期徒刑六月確定；七十六年間，因竊盜罪，經本院判處
    有期徒刑一年確定；八十年間，因竊盜罪，經本院判處有期徒刑二年四月確定，
    並諭知應於刑之執行前令入勞動場所強制工作確定；又因竊盜罪，經本院於八十
    九年七月十五日，以八十九年度易字第五七六號判決判處有期徒刑八月確定；以
    上所犯各罪均已執行完畢，此有前開臺灣高等法院被告全國前案紀錄表、臺灣嘉
    義地方法院檢察署刑案資料查註紀錄表各一份在卷可參，被告甫出獄不久，又於
    短短四月之間有高達十八次之竊盜行為，其犯行頻繁，顯以犯竊盜罪為常業，至
    為灼然，核其犯行屢經刑之執行，惟未獲改正，刑罰反應性既屬薄弱，單純之刑
    罰制裁已難達成矯治之目的，非施以保安處分無以為功，爰依竊盜犯贓物犯保安
    處分條例第三條第一項第二款、第四條規定，諭令其於刑之執行前另入勞動場所
    強制工作三年，併兼收社會保安之效。末查，為警在被告住處起出而查扣之虎頭
    剪、腳踏釘、電鑽、磨石機、斜口鉗、尖起子等物並非被告所有，不得諭知沒收
    ，附此敘明。
據上論斷，應依刑事訴訟法第二百九十九條第一項前段、第三百條，刑法第二十八條
、第三百二十二條、第四十七條，竊盜犯贓物犯保安處分條例第三條第一項第二款、
第四條、第五條第一項前段，判決如主文。
本案經檢察官柯月美到庭執行職務。
中      華      民      國      九十      年      十    月    十九     日
                                      臺灣嘉義地方法院刑事第二庭
                                              法  官  李  麗  萍
右正本證明與原本無異。
如不服本判決，應於判決送達後十日內向本院提出上訴狀( 應附繕本 )。
中      華      民      國      九十      年      十    月    十九     日
                                              書記官  侯  麗  茹
附錄法條：
刑法第三百二十二條
以犯竊盜罪為常業者，處一年以上七年以下有期徒刑。
（附表：庚○○所犯竊盜案件一覽表）
一、（一）犯罪時間：九十年九月二十四日凌晨二時十分許
    （二）犯罪地點：嘉義縣水上鄉寬士村崎子頭七○一之九十號前工地（冠皇行）
    （三）被害人：己○○○
    （四）犯罪所得：虎頭剪三支、腳踏釘九支、ＰＶＣ二十二平方電線四十八米重
          十二點五公斤（約價值新台幣二千五百六十元）
    （五）犯罪工具：無
二、（一）犯罪時間：九十年五月十一日十八時三十分至二十一時三十分間
    （二）犯罪地點：嘉義市○○里○○街九號（鴻昌行）
    （三）被害人：乙○○
    （四）犯罪所得：銅線三十公斤（約價值新台幣一千二百元）
    （五）犯罪工具：虎頭剪
三、（一）犯罪時間：九十年五月十八日十八時三十分至二十一時三十分間
    （二）犯罪地點：嘉義市○○里○○街九號（鴻昌行）
    （三）被害人：乙○○
    （四）犯罪所得：銅線三十公斤（約價值新台幣一千二百元）
    （五）犯罪工具：虎頭剪
四、（一）犯罪時間：九十年五月二十八日十八時三十分至二十一時三十分間
    （二）犯罪地點：嘉義市○○里○○街九號（鴻昌行）
    （三）被害人：乙○○
    （四）犯罪所得：銅線三十公斤（約價值新台幣一千二百元）
    （五）犯罪工具：虎頭剪
五、（一）犯罪時間：間：九十年六月五日十八時三十分至二十一時三十分間
    （二）犯罪地點：點：嘉義市○○里○○街九號（鴻昌行）
    （三）被害人：盧：乙○○
    （四）犯罪所得：得：銅線三十公斤（約價值新台幣一千二百元）
    （五）犯罪工具：虎頭剪
六、（一）犯罪時間：間：九十年五月十五日十八時三十分至二十一時三十分間
    （二）犯罪地點：點：嘉義市○○里○○街九號（鴻昌行）
    （三）被害人：盧：乙○○
    （四）犯罪所得：得：銅線三十公斤（約價值新台幣一千二百元）
    （五）犯罪工具：虎頭剪
七、（一）犯罪時間：九十年五月二十二日十八時三十分至二十一時三十分間
    （二）犯罪地點：嘉義市○○里○○街九號（鴻昌行）
    （三）被害人：乙○○
    （四）犯罪所得：銅線三十公斤（約價值新台幣一千二百元）
    （五）犯罪工具：虎頭剪
八、（一）犯罪時間：九十年七月三十日凌晨一時許
    （二）犯罪地點：嘉義縣中埔鄉豪和睦村後庄三之一號旁空地
    （三）被害人：甲○○
    （四）犯罪所得：鋁罐一袋重二十六公斤（約價值新台幣二百元）
    （五）犯罪工具：無
九、（一）犯罪時間：九十年八月三日凌晨零時許
    （二）犯罪地點：嘉義縣中埔鄉豪和睦村後庄三之一號旁空地
    （三）被害人：甲○○
    （四）犯罪所得：鋁罐一袋重二十六公斤（約價值新台幣二百元）
    （五）犯罪工具：無
十、（一）犯罪時間：九十年八月二十一日凌晨一時三十分許
    （二）犯罪地點：嘉義縣中埔鄉豪和睦村後庄三之一號旁空地
    （三）被害人：甲○○
    （四）犯罪所得：鋁罐一袋重二十六公斤（約價值新台幣二百元）
    （五）犯罪工具：無
十一、（一）犯罪時間：九十年九月一日凌晨一時三十分許
      （二）犯罪地點：嘉義縣中埔鄉豪和睦村後庄三之一號旁空地
      （三）被害人：甲○○
      （四）犯罪所得：鋁罐一袋重二十六公斤（約價值新台幣二百元）
      （五）犯罪工具：無
十二、（一）犯罪時間：九十年九月十五日凌晨一時許
      （二）犯罪地點：嘉義縣中埔鄉豪和睦村後庄三之一號旁空地
      （三）被害人：甲○○
      （四）犯罪所得：鋁罐一袋重二十六公斤（約價值新台幣二百元）
      （五）犯罪工具：無
十三、（一）犯罪時間：九十年九月二十一日
      （二）犯罪地點：嘉義縣水上鄉○○村○○○段三七○號
      （三）被害人：戊○○
      （四）犯罪所得：電纜線五十米（約價值新台幣二千五百元）
      （五）犯罪工具：無
十四、（一）犯罪時間：九十年五月間
      （二）犯罪地點：嘉義市○○路二九一號屋內
      （三）被害人：丙○○
      （四）犯罪所得：二十二平方電線十分之三捲、電鑽一支、磨石機一支、斜口
鉗一支、尖起子一支
      （五）犯罪工具：無
十五、（一）犯罪時間：九十年六月二十七日凌晨三時許
      （二）犯罪地點：嘉義市○○路二九一號屋內
      （三）被害人：丙○○
      （四）犯罪所得：電鑽一支
      （五）犯罪工具：無
十六、（一）犯罪時間：九十年七月七日凌晨三時許
      （二）犯罪地點：嘉義市○○路二九一號屋前
      （三）被害人：丙○○
      （四）犯罪所得：無（竊盜未遂）
      （五）犯罪工具：無
      （六）共犯：不詳姓名、年籍，綽號「金龜」之成年男子擔任把風工作
十七、（一）犯罪時間：九十年五月初晚上一時許
      （二）犯罪地點：嘉義縣中埔鄉和睦村公館二十二號萬善爺公廟前水塔處
      （三）被害人：萬善爺公廟（副主任委員林保珍）
      （四）犯罪所得：電線四至五公斤（約價值新台幣五百元）
      （五）犯罪工具：虎頭剪
十八、（一）犯罪時間：九十年九月初晚上一時許
      （二）犯罪地點：嘉義市○○○路一一九西分二十低之接戶線處
      （三）被害人：台灣電力公司（管理之電機工程師張振利）
      （四）犯罪所得：電線四至五公斤
      （五）犯罪工具：虎頭剪


司法院資訊處製作；財團法人民間司法改革基金會備份。
